【裁判字號】    89,易,4095
【裁判日期】    891219
【裁判案由】    毒品危害防制條例
【裁判全文】
臺灣臺中地方法院刑事判決                        八十九年度易字第四九五號
    公  訴  人  臺灣臺中地方法院檢察署檢察官
    被      告  甲○○
右列被告因毒品危害防制條例案件，經檢察官提起公訴（八十九年度毒偵緝字第五八
二號、毒偵字第七０七六號），本院判決如左：
    主  文
甲○○連續施用第貳級毒品，處有期徒刑陸月，如易科罰金，以佰元折算壹日。
    事  實
一、甲○○前曾於民國八十六年因違反麻醉藥品管理條例案件經本院判處有期徒刑二
    月，緩刑二年，於八十七年一月二十二日確定。其又因施用第二級毒品案件，經
    本院裁定送觀察、勒戒後，經臺灣臺中看守所附設勒戒所評定無繼續施用毒品之
    傾向，由臺灣臺中地方法院檢察署檢察官於八十八年十一月六日以八十八年度毒
    偵字第一四四五號為不起訴處分確定。仍不知戒惕，竟基於施用第二級毒品之概
    括犯意，自八十八年十一月中旬某日起至八十九年一月三日上午某時許止，連續
    在臺中縣豐原市○○路六十巷七號三樓之十一住處，以將第二級毒品甲基安非他
    命置放於鋁箔紙內以火燻烤，而後再吸食其霧化氣體之方式，施用第二級毒品甲
    基安非他命數次，嗣於八十九年一月四日凌晨零時二十分許，經警在上址查獲，
    並當場扣得非供其施用所用且為其朋友潘智勝所有之海洛因三小包（毛重約五點
    五公克）、安非他命五小包（毛重五點五公克）、吸食器一組、磅秤一台。其復
    承上開概括犯意，自八十九年六月中旬某日起至同年十月二十二日晚間某時許止
    ，連續在臺中縣豐原市○○路二九三巷四八弄六號住處，以將第二級毒品甲基安
    非他命置放於鋁箔紙內以火燻烤，而後再吸食其霧化氣體之方式，施用第二級毒
    品甲基安非他命數次，嗣於八十九年十月二十三日下午二時三十分許，經警在上
    址查獲，並當場扣得其涉犯販賣毒品罪嫌所有之海洛因（毛重約一百四十點二公
    克）、安非他命（毛重約十七點二公克）、海洛因殘留袋一小袋、夾鏈袋二大袋
    、藥鏟五支、電子秤一臺、研磨器一組、帳冊一本等物（其所涉販賣毒品罪嫌，
    經公訴人另案偵查中）。後經本院於八十九年六月八日以八十九年度毒聲字第三
    二八一號裁定送勒戒處所觀察、勒戒後，在臺灣臺中看守所附設勒戒處所觀察勒
    戒期間，經評定結果認為「有繼續施用毒品傾向」。
二、案經臺中縣警察局霧峰分局、豐原分局報請臺灣臺中地方法院檢察署檢察官偵查
    起訴。
    理  由
一、訊據被告對其於右揭時地連續施用第二級甲基安非他命毒品之事實，業據其於本
    院審理時坦承不諱。被告二次經警查獲後，其尿液經送請臺中縣衛生局檢驗之結
    果，均呈有甲基安非他命陽性反應，此有該衛生局八十九年一月十九日、八十九
    年十一月十三日檢驗尿水報告書二紙在卷可憑。再被告曾有因施用第二級毒品案
    件，經本院裁定送觀察、勒戒後，經臺灣臺中看守所附設勒戒所評定無繼續施用
    毒品之傾向，由臺灣臺中地方法院檢察署檢察官於八十八年十一月六日以八十八
    年度毒偵字第一四四五號為不起訴處分確定之事實，有臺灣臺中地方法院檢察署
    刑案資料查註記錄表一份在卷可稽。又其於五年後再犯毒品危害防制條例第十條
    之罪，經裁定送觀察勒戒，認有繼續施用毒品傾向，有本院八十七年度毒聲字第
    三二八一號裁定及臺灣臺中看守所附設勒戒處所八十九年十一月十四日中所正總
    字第二一一五號函其所附之「有無繼續施用毒品傾向證明書」一份附卷可參。綜
    上，被告自白與事實相符，其施用第二級毒品甲基安非他命事證明確，犯行洵堪
    認定。
二、核被告所為，係犯毒品危害防制條例第十條第二項之施用第二級毒品甲基安非他
    命罪。被告先後多次施用甲基安非他命之行為，時間緊密，所犯罪名相同，顯係
    基於概括之犯意反覆為之，應依連續犯之規定論以一罪。再被告施用毒品甲基安
    非他命前之連續持有毒品甲基安非他命之犯行，本應以連續持有論，惟持有後進
    而施用，其持有之低度行為應被施用之高度行為所吸收，故不再另論其持有第二
    級毒品罪。公訴意旨就被告自八十八年十一月中旬某日至八十九年一月四日零時
    二十分往前回溯七十二小時止施用第二級毒品甲基安非他命多次之行為，漏未起
    訴，惟依公訴意旨認與起訴部分有連續犯之裁判上一罪之關係存在，依審判不可
    分原則，本院自得加以審理。爰審酌被告前因施用毒品犯行，經觀察、勒戒後，
    猶故態復萌，再施用第二級毒品不輟，無視於毒品對於自身健康之戕害及國家對
    於杜絕毒品犯罪之禁令，且一再被查獲，仍不知戒惡習，惡性非輕，然念及被告
    於本院審理期間坦承犯行，態度良好，其施用甲基安非他命僅係戕害自己健康，
    並無危害他人，本之施用毒品者均有相當程度之成癮性及心理依賴性，其犯罪心
    態與一般刑事犯罪之本質並不相同，容應以「病人」之角度為考量，並側重適當
    之醫學治療及心理矯治為宜，且被告經施以長時間之強制戒治，固屬保安處分之
    一種，然既與其所應受之刑罰，同係限制人身自由，揆諸比例原則，應予適當量
    刑等一切情狀，量處如主文所示之刑，並諭知易科罰金之折算標準，以資懲儆。
    又公訴人請求沒收八十九年一月四日凌晨零時二十分許查獲之海洛因三小包（毛
    重約五點五公克）、安非他命五小包（毛重五點五公克），惟上開毒品為被告友
    人潘智勝所有，非為供被告施用第二級毒品犯罪所用之物等情，據被告供述在卷
    ，公訴人亦據此認定該物品非為被告所有，上開毒品既非被告犯施用毒品罪之證
    物，依從刑依附主刑之原則，自不得在本案諭知沒收，併予敘明。
據上論斷，應依刑事訴訟法第二百九十九條第一項前段，毒品危害防制條例第十條第
二項、第二十條第三項前段，刑法第十一條前段、第五十六條、第四十一條，罰金罰
鍰提高標準條例第二條，判決如主文。
本案經檢察官林文亮到庭執行職務
中      華      民      國      八十九      年    十二    月    十九    日
                                臺灣臺中地方法院刑事第四庭
                                        法  官  楊  真  明
右正本證明與原本無異。
如不服本判決，應於送達後十日內向本院提出上訴狀（須附繕本），上訴於臺灣高等
法院臺中分院。
                                        書記官
中      華      民      國      八十九      年    十二    月    二十    日
附錄本判決論罪科刑法條
毒品危害防制條例第十條第二項：
  施用第二級毒品者，處三年以下有期徒刑。


司法院資訊處製作；財團法人民間司法改革基金會備份。
